ja: 吸気タイプ: 自然吸気; スーパーチャージャー; ターボチャージャー; ツインターボチャージャー; ツインチャージャー (ターボおよびスーパーチャージャー); その他
pl: Typ doładowania silnika: Wolnossący; Doładowany mechanicznie; Turbodoładowany; Twin-turbo; Podwójnie doładowany (turbo + kompresor); Inne
tr: Aspirasyon tipi: Atmosferik; Süperşarjlı; Turboşarjlı; Çift turboşarjlı; Çift şarjlı (turbo + süperşarj); Diğer
da: Aspirationstype: Naturligt aspireret; Kompressorladet; Turboladet; Twin-turbo-ladet; Twincharged (turbo og kompressor); Andet
el: Τύπος αναρρόφησης: Ατμοσφαιρικό; Υπερτροφοδοτούμενο (Supercharged); Υπερτροφοδοτούμενο (Turbocharged); Με διπλό υπερσυμπιεστή (Twin-turbo); Διπλής υπερτροφοδότησης (turbo και supercharger); Άλλο
ru: Тип наддува: Атмосферный; С нагнетателем; Турбированный; Твин-турбо; С двойным наддувом (турбина и компрессор); Другое
fr: Type d'aspiration: Atmosphérique; Suralimenté par compresseur; Turbocompressé; Biturbo; À double suralimentation (turbo et compresseur); Autre
hu: Aspirációs típus: Szívó; Kompresszoros; Turbófeltöltős; Biturbó; Kettős feltöltésű (turbó + kompresszor); Egyéb
sv: Typ av sug: Sugmotor; Kompressormatad; Turbomatad; Dubbelturbomatad; Dubbelmatad (turbo + kompressor); Annat
cs: Typ aspirace: Atmosférický; Přeplňovaný kompresorem; Přeplňovaný turbodmychadlem; Dvě turbodmychadla (twin-turbo); Dvojité přeplňování (turbo + kompresor); Ostatní
es: Tipo de aspiración: Aspiración natural; Sobrealimentado; Turbocargado; Biturbo; Doble sobrealimentación (turbo y sobrealimentador); Otra
sk-SK: Typ ašpirácie: Atmosférické nasávanie; Prepĺňané kompresorom; Preplňované turbodúchadlom; Preplňované dvoma turbodúchadlami; Dvojité prepĺňanie (turbo + kompresor); Iné
bg-BG: Тип аспирация: Атмосферно; С механичен компресор; С турбокомпресор; С двоен турбокомпресор; Двойно пълнене (турбо и механичен компресор); Друго
th: ประเภทระบบอัดอากาศ: ดูดอากาศแบบธรรมชาติ; ซูเปอร์ชาร์จ; เทอร์โบชาร์จ; ทวินเทอร์โบชาร์จ; ทวินชาร์จ (เทอร์โบ + ซูเปอร์ชาร์จเจอร์); อื่นๆ
nb: Aspirasjonstype: Sugemotor; Kompressormatet; Turbomatet; Twin-turbomatet; Twincharged (turbo + kompressor); Annet
sl-SI: Način dovajanja zraka: Atmosferski; S kompresorjem; S turbopolnilnikom; Z dvojnim turbopolnilnikom; Dvojno polnjen (turbo in kompresor); Drugo
nl: Aanzuigingstype: Atmosferisch; Met supercharger; Met turbolader; Met twin-turbo; Twincharged (turbo en supercharger); Overige
pt-PT: Tipo de aspiração: Naturalmente aspirado; Sobrealimentado por compressor; Turbocomprimido; Biturbo; Twincharged (turbo e compressor); Outros
vi: Loại hút khí: Hút khí tự nhiên; Siêu nạp; Tăng áp; Tăng áp kép; Nạp kép (tăng áp + siêu nạp); Khác
zh-CN: 进气方式: 自然吸气; 机械增压; 涡轮增压; 双涡轮增压; 双增压（涡轮 + 机械增压）; 其他
pt-BR: Tipo de aspiração: Aspirado naturalmente; Superalimentado; Turbo; Biturbo; Twincharger (turbo + superalimentado); Outro
zh-TW: 進氣類型: 自然進氣; 機械增壓; 渦輪增壓; 雙渦輪增壓; 雙增壓 (渦輪 + 機械增壓); 其他
de: Art der Luftzufuhr: Saugmotor; Kompressoraufladung; Turboaufladung; Bi-Turbo-Aufladung; Twincharger-Aufladung (Turbo + Kompressor); Sonstige
ro-RO: Tip de aspirare: Aspirat natural; Cu compresor mecanic; Turbocompresor; Twin-turbo; Twincharged (turbo și compresor); Altele
fi: Ahdintyyppi: Vapaasti hengittävä; Mekaanisesti ahdettu; Turboahdettu; Kaksoisturboahdettu; Kaksoisahdettu (turbo ja mekaaninen ahdin); Muu
hr-HR: Vrsta usisavanja zraka: Atmosferski; S kompresorom; S turbopunjačem; S dva turbopunjača (twin-turbo); S kombiniranim punjenjem (turbo i kompresor); Ostalo
it: Tipo di aspirazione: Aspirato; Sovralimentato; Turbocompresso; Biturbo; Doppia sovralimentazione (turbo + compressore); Altro
lt-LT: Aspiratorių tipas: Atmosferinis; Su kompresoriumi; Su turbokompresoriumi; Su dviem turbokompresoriais; Kombinuoto pripūtimo (turbokompresorius ir kompresorius); Kita
en: Aspiration type: Naturally aspirated; Supercharged; Turbocharged; Twin-turbocharged; Twincharged (turbo + supercharger); Other
ko: 흡기 방식: 자연 흡기; 수퍼차저; 터보차저; 트윈 터보차저; 트윈차저(터보 + 수퍼차저); 기타